# Anna Melnychenko

Full stack developer

+34 688657277 anna.basyuk@gmail.com

<u>LinkedIn</u>

<u>GitHub</u>

# Acerca de mi

Desarrolladora Full-stack con experiencia en dos proyectos comerciales. Trabajando con éxito tanto en equipo como de forma individual, me adapto fácilmente a las necesidades de cualquier proyecto, incluyendo nuevas tareas y tecnologías. Orientada a objetivos y atenta a los detalles, estoy apasionada por el aprendizaje continuo y el desarrollo personal con el objetivo de mejorar y ampliar mis habilidades en el programación.

## **Portfolio**

Remit (comercial) aplicación web para enviar SMS y correos electrónicos

Rol: Desarrolladora

Tecnologías: C# .Net Core, JQuery, BootStrap, Angular, SQL Server

Facturae (comercial) aplicación web para trabajar con facturas, impuestos,

bancos y TicketBAI

Rol: Desarrolladora

Tecnologías: C# .Net MVC, JQuery, BootStrap, SQL Server

Filmoteka (no comercial) aplicación para elegir una película

Rol: Desarrolladora

Tecnologías: JS, HTML, SASS, REST API, AJAX, Parcel, GitHub

Ice Cream (no comercial) landing page para las ventas de productos

Rol: Desarrolladora

Tecnologías: HTML, SASS, GitHub, Parcel, Figma

# **Experiencia Profesional**

Desarrolladora Full Stack

09.2023 - 02.2024 | Grupo-Campus (España, Bilbao)

Programación web en el entorno del cliente y del servidor. Desarrollo .NET

SMM-gerente de marketing

2018 - 2021 | Freelance (Ucrania)

**Autónoma** 

2014 - 2018 | Ucrania (Kiev)

# Educación

Urduliz 42 (Urduliz, España, 2024)

Discovery web - 40 horas de teoría y práctica

Talio (Bilbao, España, 2023)

Certificado de Profesionalidad en Desarrollo de Aplicaciones con Tecnologías Web (.NET) - 510 horas de teoría, 175 horas de práctica

GolT Academia (Kiev, Ucrania, 2022)

Desarrolladora Front-End React

Conceptos de desarrollo, experiencia práctica, participación en proyectos de equipo

Universidad Nacional de Aviación (Kiev, Ucrania, 2008)

Maestría en "Dispositivos, sistemas y complejos radioelectrónicos"

# **Tech Skills**

HTML5

CSS3/SASS

Responsive/Adaptive

Design

Bootstrap/JQuery

React

POO

JavaScript

C# / ASP.NET MVC

Microsoft SQL Server

Visual Studio/ Visual Studio Code

GIT

GitHub

WebPack/Parcel

## Soft Skills

Scrum

Agile

GTD

TeamWork

### **Idiomas**

Inglés: B2 Alto

Español: B2 Alto

Ucraniano: Nativo